臺灣臺中地方法院交通事件裁定　　 96年度交聲字第390號
原處分機關　交通部公路總局臺中區監理所
異議人即
受處分人　　甲○○
上列受處分人因違反道路交通管理處罰條例案件，對於交通部公
路總局臺中區監理所中華民國九十六年四月十二日所為之處分（
中監違字第裁六○－Ｇ00000000號裁決書），聲明異議
，本院裁定如下：
    主  文
異議駁回。
    理  由
一、原處分機關略以：異議人即受處分人（下稱受處分人）甲○
    ○於民國九十五年十二月二十日十三時四十五許分駕駛其所
    有車牌號碼ＫＦ－三○三八號自小客車，在臺中市○○路、
    旅順路（往市區）處因「駕車行經有燈光號誌管制之交岔路
    口闖紅燈」違規，而經臺中市警察局交通警察隊員警依違反
    道路交通管理處罰條例第五十三條第一項逕行舉發，受處分
    人於期限內到案申訴，本所遂於九十六年四月十二日以中監
    違字第裁六○－Ｇ00000000號裁決書裁處罰鍰新臺
    幣（下同）二千七百元整（罰鍰已繳納），並依同條例第六
    十三條第一項記違規點數三點，於法並無不合等語。
二、本件受處分人甲○○異議意旨略以：伊無闖紅燈，行車通過
    停止線後，號誌始變為紅燈。且據中市警察局查復函說明二
    、號誌已變為紅燈一．四五秒後闖紅燈駛越停止線。現依照
    片紅燈一．四五秒後車輛位置已全部完全通過第一停車線與
    實際不符。號誌變換紅燈則啟動測照，紅燈一．四五秒後車
    輛如穿越停止線，應即照到車頭，而非全車通過之照片，爰
    依法聲明異議云云。
三、按汽車駕駛人，行經有燈光號誌管制之交岔路口闖紅燈者，
    處新臺幣一千八百元以上五千四百元以下罰鍰，道路交通管
    理處罰條例第五十三條第一項定有明文。又汽車駕駛人有第
    五十三條之情形者，除依原條款處罰鍰外，並予記違規點數
    三點，道路交通管理處罰條例第六十三條第一項第三款亦有
    明定。
四、經查，本件受處分人甲○○於九十五年十二月二十日十三時
    四十五分許，駕駛其所有車號ＫＦ－三○三八號自小客車，
    在臺中市○○路、旅順路（往市區）處因「駕車行經有燈光
    號誌管制之交岔路口闖紅燈」之違規，經臺中市警察局交通
    警察隊員警依採證照片逕行舉發等情，有臺中市警察局中市
    警交字第Ｇ00000000號舉發違反道路交通管理事件
    通知單、交通部公路總局臺中區監理所中監違字第裁六○－
    Ｇ00000000號違反道路交通管理事件裁決書各一紙
    在卷可稽。受處分人雖以上開情詞置辯，惟本件受處分人之
    ＫＦ－三○三八號自小客車於該時、地當號誌已變換為紅燈
    一．四五秒後闖紅燈駛越停止線進入路口，紅燈二．二五秒
    時以時速四十四公里之速度逕予穿越路口（至銜接路段到達
    路中央、行人穿越道），其車身足以妨害其他方向人、車通
    行，自應視為闖紅燈違規行駛無誤，經照相採證後，始依法
    予以逕行舉發。且該路口之測照設備係採埋設於路面之感應
    圈於號誌變換為紅燈後始啟動感應測照，該車係於號誌顯示
    為紅燈後始行駛進入路口並穿越路口闖紅燈之違規行為無誤
    ，有臺中市警察局九十六年三月十五日中市警交字第○九六
    ○○一六七七八號函附卷可佐，且證人即舉發之員警丁國君
    於本院九十六年五月十四日訊問時亦到庭具結證稱：「（有
    無提出照片？）有。庭呈照片二張。第一張受處分人車號Ｋ
    Ｆ－三○三八是紅燈亮後一．四五秒拍攝的，如果是黃燈的
    時候，除了超速之外，不會啟動拍攝，感應圈是在停止線的
    前面，放在路口內，要超越停止線壓到感應圈才會啟動拍攝
    ，第二張照片是在紅燈亮起二．二五秒，已經以時速四十四
    公里闖越紅燈已經過了路口。該路口的黃燈時段是三．○四
    秒。」等語明確，並有其當庭所提出與上開函文內容所述相
    符之現場拍攝照片二幀足憑，是受處分人確有駕駛前開自用
    小客車於號誌顯示變為紅燈後始行駛進入路口之闖紅燈交通
    違規行為無誤。受處分人空言辯稱，伊行車通過停止線後，
    號誌始變為紅燈云云，自不足採。從而，原處分機關據以援
    引上開規定，並依據違反道路交通管理事件統一裁罰基準表
    ，裁處罰鍰新臺幣二千七百元，並記違規點數三點，並無不
    當。本件聲明異議為無理由，應予駁回。
五、據上論斷，應依道路交通管理處罰條例第八十七條第二項，
　　道路交通案件處理辦法第十九條，裁定如主文。
中　　華　　民　　國　　96　　年　　5 　　月　　23　　日
　　　　　　　　　臺灣臺中地方法院交通法庭
                                法　官　許金樹
以上正本證明與原本無異。
如不服本裁定應於送達後五日內向本院提出抗告狀。
中　　華　　民　　國　　96　　年　　5 　　月　　23　　日
                                書記官  王崑煜
